# 请教陈版如果放入存货该计入哪个科目合适，个人感觉无形资产

提问人：涛声依旧 8822 时间：2019-04-02 17:28:27
咨询个问题 ，打造一个影视剧目持续几年，，前期政府补贴了 300 万计入专项应付款，，，但是实际发生额有 600 万 ，，企业把专项应付款冲为负数-300万。。。但是这 300 万政府不会再给政府补助。于是今年做审计的时候，审计调整把专项应付款计入 存货，，对吗？
正确的该怎么样处理

回答人：chenyiwei
一般情况下，制作中的影视剧可按实际成本列入存货。虽然长达数年，但仍在一个正常营业周期之内，故属于流动资产。根据《企业会计准则第 30号——财务报表列报（ 2014 年修订）》：“正常营业周期，是指企业从购买用于加工的资产起至实现现金或现金等价物的期间。正常营业周期通常短于一年。因生产周期较长等导致正常营业周期长于一年的，尽管相关资产往往超过一年才变现、出售或耗用，仍应当划分为流动资产。正常营业周期不能确定的，应当以一年（ 12 个月）作为正常营业周期”。